臺灣高等法院臺中分院刑事判決　　　　94年度上訴字第1686號
上　訴　人　臺灣彰化地方法院檢察署檢察官
上　訴　人
即　被　告　乙○○
　　　　　　　　　　號
上列上訴人因被告違反毒品危害防制條例案件，不服臺灣彰化地
方法院94年度訴緝字第33號中華民國94年7月4日第一審判決（起
訴案號：臺灣彰化地方法院檢察署93年度毒偵字第4536號，移送
併辦案號：同署94年度毒偵字第921、1060、3412號號） ，提起
上訴，本院判決如下：
    主　　  文
原判決關於施用第一級毒品部分及其定執行刑部分均撤銷。
乙○○連續施用第一級毒品，處有期徒刑壹年肆月。扣案之海洛
因捌包（驗後淨重合計伍點捌玖公克）沒收銷燬之，注射針筒參
支、塑膠鏟管貳支、塑膠袋壹個均沒收。
其他上訴（施用第二級毒品部分）駁回。
本判決第二項撤銷改判部分與前項上訴駁回部分，主刑部分應執
行有期徒刑壹年拾月。
    事  　　實
一、乙○○有違反麻醉藥品管理條例、侵占等前科（均未構成累
    犯），其曾於八十三年十月間因違反肅清煙毒條例案件（俟
    修法為毒品危害防制條例），經原審法院以九十年度訴緝字
    第五○號裁定送勒戒處所觀察、勒戒後，認無繼續施用毒品
    之傾向，而於九十年十二月十四日釋放，並經本院於九十年
    十一月二十七日，以九十年度訴緝字第五○號為免刑判決。
    竟仍不知悔改，復基於施用第一級毒品之概括犯意，自九十
    三年一月間某日起，至九十四年六月十日止，連續在彰化縣
    社頭鄉、員林鎮內、南投縣某工寮及彰化市○○路旁工寮等
    地，以將海洛因溶入水中，再以針筒注射方式，約一天二次
    或二天三次，施用海洛因多次。另基於施用第二級毒品甲基
    安非他命之概括犯意，自九十三年十一月十九日某時起，至
    九十四年二月六日十九、二十時許止，連續在上址等地，以
    將甲基安非他命置於玻璃吸管內燒烤，再吸其煙霧之方式，
    約半個月至一個月一次，施用甲基安非他命多次。嗣分別於
    ：I九十三年十一月二十一日九時四十分許，在彰化縣埔心
    鄉○○村○○路與仁華路路口為警查獲，並扣得其所有之第
    一級毒品海洛因七包（驗後淨重合計五．八公克）；II九十
    四年二月七日二十三時許，在彰化縣員林鎮○○里○○路與
    山腳路路口為警查獲，並扣得其所有之第一級毒品海洛因一
    包（驗後淨重○．○九公克），供施用第一級毒品海洛因之
    注射針筒及塑膠鏟管各一支；III九十四年二月十八日十六時
    三十五分許，在彰化縣員林鎮○○里○○路六二二號為警查
    獲，並扣得其所有，供施用第一級毒品海洛因之注射針筒二
    支、塑膠鏟管一支、塑膠袋一個；Ⅳ九十四年六月十日因另
    案通緝為警查獲後，經採集其尿液送驗結果，呈嗎啡陽性反
    應。
二、案經彰化縣警察局溪湖分局報請臺灣彰化地方法院檢察署檢
    察官偵查起訴及移送併辦。
    理  　　由
一、右揭犯罪事實，業據被告乙○○分別於警詢、偵查、原審及
    本院審理時坦承不諱，且其被查獲後為警採集之尿液，經送
    請彰化縣衛生局檢驗結果，分別呈甲基安非他命及嗎啡（海
    洛因施用入人體後，水解還原成嗎啡，再循嗎啡之代謝方式
    排出體外）陽性反應，有該局九十三年十一月二十九日煙檢
    字第九三四○三三號、九十四年二月二十一日煙檢字第九四
    ○七八九號、九十四年三月一日煙檢字第九四○八七○號、
    九十四年六月二十七日煙檢字第九四二六○四號煙毒尿液檢
    驗成績書（此次僅驗出嗎啡陽性反應）各一紙，及被告尿液
    代號與真實姓名對照認證單四紙在卷可按。又扣案之白色粉
    末八包分別經查獲員警以聯勤二○四廠製造之煙毒檢驗Ａ包
    試劑初步驗結果，確係海洛因，有彰化縣警察局溪湖分局、
    員林分局查獲涉嫌毒品危害防制條例初步檢驗報告單各一紙
    在卷可按。另扣案八白色粉末再經送法務部調查局鑑驗結果
    ，確為第一級毒品海洛因無訛，有該局九十三年十二月二十
    八日調科壹字第一四○○一○九八八號、九十四年四月十五
    日調科壹字第一四○○一一三七五號鑑定通知書各一紙附卷
    可憑，並有被告所有之該八包第一級毒品海洛因（驗後淨重
    合計五．八九公克）、及供施用第一級毒品海洛因之注射針
    筒三支、塑膠鏟管二支、塑膠袋一個扣案可資佐證，堪信被
    告之自白與事實相符。本件事證明確，被告犯有施用第一、
    二級毒品之犯行應堪認定。
二、又被告曾於八十三年十月間因違反肅清煙毒條例案件（俟修
    法為毒品危害防制條例），經原審法院以九十年度訴緝字第
    五○號裁定送勒戒處所觀察、勒戒後，認無繼續施用毒品之
    傾向，而於九十年十二月十四日釋放，並經原審法院於九十
    年十一月二十七日，以九十年度訴緝字第五○號為免刑判決
    等情，有臺灣高等法院被告全國前案紀錄表、臺灣彰化地方
    法院檢察署刑案資料查註紀錄表、免刑判決書等附卷可按，
    顯係於前案施用毒品經觀察、勒戒後，認無繼續施用毒品之
    傾向而釋放，並經本院為免刑判決後，五年內再犯本件施用
    毒品罪，應予依法論科。核被告所為，係犯毒品危害防制條
    例第十條第一項之施用第一級毒品罪及第十條第二項之施用
    第二級毒品罪。被告持有第一級、第二級毒品之低度行為應
    為其施用之高度行為吸收，均不另論罪。被告先後多次施用
    第一級毒品海洛因及第二級毒品甲基安非他命之犯行，均時
    間緊接，所犯又係構成要件相同之罪名，均顯係基於概括犯
    意反覆為之，均為連續犯，均應依刑法第五十六條之規定論
    以一罪，並均加重其刑。檢察官移送併辦及被告自白自九十
    三年一月間某日起至九十四年六月十日止，連續施用第一級
    毒品海洛因部分，除已起訴部分外，其餘未起訴部分，分別
    與前開起訴施用第一級毒品海洛因有罪部分，有連續犯之裁
    判上一罪關係，為起訴效力所及，本院自得一併審究。
三、被告提起上訴，請求從輕量刑，本院以後述理由，認被告之
    上訴固無理由，惟原判決就移送併辦之九十四年度毒偵字第
    三四一二號被告施用第一級毒品部分之犯行，既未及審理，
    檢察官上訴意旨，執此指摘原判決不當，為有理由，自應由
    本院將原判決施用第一級毒品部分予以撤銷改判。被告於五
    年內，猶無悔改之意再為本件犯行，被告施用毒品，除戕害
    自身之健康、生命外，並已衍生危害家庭之不良後果，且損
    及社會、國家之整體利益。被告犯施用毒品案件，經觀察、
    勒戒，已無繼續施用之傾向，為法院判決免刑在案，尚不能
    深切體悟，自愛自重，猶不顧施用毒品對其個人、家庭及社
    會、國家所造成之危害及負累，而再犯之，難認其罪責係屬
    輕微，自應受相當之刑罰制裁，始符社會正義。審酌被告之
    素行、犯罪之動機、情節、所生危害及其他犯罪情節並犯後
    之態度等一切情狀，就被告施用第一級毒品部分，量處如主
    文所示之刑，並與施用第二級毒品上訴駁回部分，定其應執
    行之刑。另扣案被告所有之海洛因八包（驗後淨重合計五．
    八九公克），屬第一級毒品，應依毒品危害防制條例第十八
    條第一項前段之規定沒收銷燬之。注射針筒三支、塑膠鏟管
    二支、塑膠袋一個均為被告所有，供其施用第一級毒品海洛
    因所用之物，業據被告供明在卷，併依刑法第三十八條第一
    項第二款之規定宣告沒收之。
四、據上論斷，應依刑事訴訟法第三百六十九條第一項前段、第
    三百六十四條、第三百六十八條，第二百九十九條第一項前
    段，毒品危害防制條例第十條第一項、第二十三條第二項、
    第十八條第一項前段，刑法第十一條前段、第五十六條、第
    五十一條第五款、第三十八條第一項第二款，判決如主文。
本案經檢察官甲○○到庭執行職務。
中　　華　　民　　國　　94　　年　　9 　　月　　14　　日
              刑事第四庭  審判長法　官　洪　耀　宗
             　　　　　　　　　 法　官　江　德　千
                                法　官　劉　登　俊
上列正本證明與原本無異。
除施用第一級毒品部分外，其餘不得上訴。
如不服本判決應於收受送達後十日內向本院提出上訴書狀，其未
敘述上訴之理由者並得於提起上訴後十日內向本院補提理由書（
均須按他造當事人之人數附繕本）。
                                書記官  粘  銘  環
中　　華　　民　　國　　94　　年　　9 　　月　　15　　日
                                                      Ｒ
